【裁判字號】    98,執消債更,30
【裁判日期】    980806
【裁判案由】    更生之執行
【裁判全文】
臺灣宜蘭地方法院民事裁定          98年度執消債更字第30號
債  務  人  戊○○
債  權  人  台北富邦商業銀行股份有限公司
法定代理人  梁培華
債  權  人  國泰世華商業銀行股份有限公司
法定代理人  丙○○
代  理  人  廖建傑
債  權  人  渣打國際商業銀行股份有限公司
法定代理人  己○○
債  權  人  香港商香港上海匯豐銀行股份有限公司(原中華銀
            行)
法定代理人  丁○○
債  權  人  安泰商業銀行股份有限公司
法定代理人  壬○○
債  權  人  中國信託商業銀行股份有限公司
法定代理人  子○○
債  權  人  慶豐商業銀行股份有限公司
法定代理人  癸○○
債  權  人  友邦國際信用卡股份有限公司
法定代理人  辛○○
債  權  人  美商花旗銀行股份有限公司
法定代理人  乙○○
債  權  人  玉山商業銀行股份有限公司
法定代理人  庚○○
代  理  人  邱建榮
上列當事人聲請消費者債務清理事件，本院裁定如下：
    主  文
債務人所提如附件一所示之更生方案應予認可。並自本裁定確定
之次月起，於每月15日給付。
債務人在未依更生條件全部履行完畢前，其生活程度應受如附件
二所示標準之限制。
    理  由
一、本件債務人於98年6月15日提出之更生方案，主張自法院認可
    更生方案裁定確定之次月起，每一個月為一期，共分96期，
    8年清償，每期清償新台幣（下同）3,000元，並向各債權人
    分別按月給付每期之清償金額等語。前經本院將該更生方案
    與債務人財產及收入狀況報告書，函請債權人以書面確答是
    否同意債務人所提之更生方案，債權人均以不同意函復，無
    法依消費者債務清理條例第60條第2項規定視為債權人會議
    可決更生方案。
二、按債務人有薪資、執行業務所得或其他固定收入，法院認更
    生方案之條件公允者，得不經債權人會議可決，逕依債務人
    之聲請或依職權以裁定認可更生方案；法院為認可之裁定時
    ，因更生方案履行之必要，對於債務人在未依更生條件全部
    履行完畢前之生活程度，得為相當之限制，消費者債務清理
    條例第64條第1項、第62條第2項分別定有明文。
三、查本件債務人聲請更生，前經本院以97年度消債更字第126
    號民事裁定開始更生程序在案，有上開裁定在卷可參，而債
    務人自身患有憂鬱症，有國立陽明大學附設醫院97年5月19
    日診斷證明書可稽；另稱：曾經尋找工作，因被羞辱年紀太
    大，所以沒找到工作，已經害怕再找工作，而且女兒朱孟珍
    、朱沛淇分別患有透納氏症（領有殘障手冊）、氣喘病，均
    需其長期照顧，所以才在其配偶甲○○經營之如意小館幫忙
    ，每月有配偶給付做為生活費用及照顧小孩各項支出之10,0
    00元固定收入等情，亦有朱孟珍殘障手冊、甲○○97年11月
    20日、98年7月28日回覆函附卷可稽（詳97年度消債更字第
    126號卷第122頁、本案卷第232頁）。再觀諸債務人98年7月
    7日所提之修正更生方案（內容詳如附件一所示），清償總
    額合計為432,000元，雖僅為已申報無擔保及無優先權債權
    總額1,273,771元之33.92%。惟債務人之子女朱孟珍（83年
    9月23日生）、朱沛淇（89年2月7日生），分別年僅15、9歲
    ，仍需債務人與其配偶甲○○共同扶養，有債務人全戶戶籍
    謄本可參。債務人為聲請更生，已於98年7月7日提出之財產
    及收入狀況報告書中，將其子女朱孟珍、朱沛淇之扶養費6,
    000元修正為3,000元，並僅申報自己與朱孟珍、朱沛淇之生
    活費用，每月共計支出5,630元，此有債務人所提之修正更
    生方案附卷可稽（詳本案卷第228頁），核尚低於依內政部
    公告之98年度臺灣省每人每月最低生活費標準9,829元及債
    務人與其配偶各自負擔子女半數扶養費之標準計算之19,658
    元【即9,829元×（1＋2×1/ 2）＝19,658元）】之標準。
    債務人就每月收入10,00 0元扣除5,630元必要支出後之餘額
    4,370元，提出每期清償4,500元，並願將清償期，延長為八
    年。足認其有履行該更生方案之誠意，其條件核屬公允、適
    當、可行。復查，債務人無同條例第64條2項所定：「一、
    債務人於七年內曾依破產法或本條例規定受免責。二、有前
    條第1項各款情形之一者。三、無擔保及無優先權債權受償
    總額，顯低於法院裁定開始更生程序，依清算程序所得受償
    之總額。四、無擔保及無優先權債權受償總額，低於債務人
    聲請更生前二年間，可處分所得扣除自己及依法應受其扶養
    者所必要生活費用之數額。」不應逕予認可之消極事由存在
    ，分別有本院查詢表、財產清單、債務人更生聲請狀所附之
    聲請更生前二年內之財產及收入狀況說明書在卷可稽。故不
    經債權人會議可決，予以認可該更生方案。另並依上開規定
    ，就債務人在未依更生條件全部履行完畢前之生活程度，裁
    定為相當之限制，爰裁定如主文。
中    華    民    國    98    年    8    月    6    日
              民事庭        司法事務官
上為正本係照原本作成
如不服本裁定，應於裁定送達後10日內，以書狀向本院司法事務
官提出異議
中    華    民    國    98    年    8    月    10    日
                            書  記  官  李茂榮
附件一：更生方案
  ┌─────────────────────────┐
  │壹、更生方案內容                                  │
  │1.認可裁定確定之次月起，每一月為一期，共96期。    │
  │2.每期清償新台幣（下同）4,500元；債權人分配金額如 │
  │  貳之分配表所示。                                │
  │3.債務總金額：1,273,771元                         │
  │4.清償總金額：432,000元                           │
  │5.清償比例： 33.92%                               │
  ├─────────────────────────┤
  │貳、更生清償分配表                                │
  ├──┬───────┬───────┬──────┤
  │編號│    債權人    │債權金額（元）│每期可分配金│
  │    │              │              │額（元）    │
  ├──┼───────┼───────┼──────┤
  │ 1  │台北富邦商業銀│   26,184     │   93       │
  │    │行股份有限公司│              │            │
  ├──┼───────┼───────┼──────┤
  │ 2  │國泰世華商業銀│   117,979    │   417      │
  │    │行股份有限公司│              │            │
  ├──┼───────┼───────┼──────┤
  │ 3  │渣打國際商業銀│   112,502    │   397      │
  │    │行股份有限公司│              │            │
  ├──┼───────┼───────┼──────┤
  │ 4  │香港商香港上海│              │            │
  │    │匯豐銀行股份有│   199,751    │   706      │
  │    │限公司        │              │            │
  ├──┼───────┼───────┼──────┤
  │ 5  │安泰商業銀行股│   194,950    │   689      │
  │    │份有限公司    │              │            │
  ├──┼───────┼───────┼──────┤
  │ 6  │中國信託商業銀│   44,246     │   156      │
  │    │行股份有限公司│              │            │
  ├──┼───────┼───────┼──────┤
  │ 7  │慶豐商業銀行股│   119,753    │   423      │
  │    │份有限公司    │              │            │
  ├──┼───────┼───────┼──────┤
  │ 8  │友邦國際信用卡│   229,257    │   810      │
  │    │股份有限公司  │              │            │
  ├──┼───────┼───────┼──────┤
  │ 9  │美商花旗銀行股│   140,784    │   497      │
  │    │份有限公司    │              │            │
  ├──┼───────┼───────┼──────┤
  │ 10 │玉山商業銀行股│   88,365     │   312      │
  │    │份有限公司    │              │            │
  ├──┼───────┼───────┼──────┤
  │    │    合計      │   1,273,771  │   4,500    │
  ├──┴───────┴───────┴──────┤
  │參、補充說明                                      │
  │1.第1~96期每期可分配金額＝債權金額×清償比例÷96期│
  │  （元以下四捨五入）                              │
  │2.債務人於履行更生方案前，應自行向各債權人詢問還款│
  │  方式，並依期履行。                              │
  └─────────────────────────┘
附件二：
 債務人在未依更生條件全部履行完畢前應受下列之生活限制：
 1、 不得為奢侈、浪費之行為。
 2、 不得為賭博或其他投機行為。
 3、 不得為金錢借貸之行為。
 4、 不得為不動產之處分。
 5、 不得搭乘計程車、高鐵、飛機、輪船。但因職務所需且由任
     職機關或團體支付者不在此限。
 6、 不得從事國外遊學或出國旅遊等消費活動。
 7、 不得投資金融商品（如股票、基金等）之相關行為。
 8、 不得駕駛超過新台幣（下同）500,000元以上之車輛。但因
     營業謀生必要者，不在此限。
 9、 每月日常生活支出不得逾政府公告當年度各縣市最低生活標
     準。
 10、每人每月房屋租金不得逾4,000元，每戶每月不得逾10,000
     元。
 11、除維持生計之必要外，不得購買1,000元以上之商品或服務
     。
 12、每月應製作收入支出帳目明細並保留收據或憑證，以供法院
     定期查核。


司法院資訊處製作；財團法人民間司法改革基金會備份。
